# 请教陈版一个实务问题

提问人：LBYBLB 时间：2013-11-19 16:34:22
水电站运行过程中发生的绿化及水土保持工程支出是费用化还是资本化？个人判断水电站发生的绿化费用应计入当期损益；至于水土保持工程，则需要分析产生该支出的原因进行相应判断是费用化还是资本化，我可以这样理解吗？

回答人：chenyiwei
基本原则可以这样理解。具体操作应结合具体的事实背景进一步分析。

提问人：xxcg11 时间：2013-11-21 11:46:49
向您请教个比较另类的问题,对其收款是否可以作为借款处理,支出是否可以作为利息支出或资本化处理?

回答人：chenyiwei
对甲方而言可以这样处理。实际上是一项收益权质押借款。

提问人：xxcg11 时间：2013-11-21 20:30:11
谢谢！是作为售后回购还是直接作为贷款处理？

回答人：chenyiwei
基于经济实质分析，建议直接作为贷款处理。